臺灣新竹地方法院民事裁定
111年度重訴字第29號
原      告  陳柏宇  
            陳敏澤  
            陳美樺  
            陳均綺  
共      同
訴訟代理人  陳詩文律師                    
            林羿樺律師
            劉宜昇律師          
被      告A.陳秀雄  
訴訟代理人  劉金玫律師
            陳裕鋕  
            劉哲仁  
            曾文波  
追加被告  A.陳梅杏  
被      告B.陳瑞堂  
          C.張錦龍  
          D.楊玟玲  
        E.F.楊陳問  
          G.楊坤泉  
          K.楊漢祥  
            蔡素霞  
          L.葉美珠  
          M.陳天吉  
上列當事人間請求拆屋還地事件，本院裁定如下：
    主  文
一、命原告就新竹市○○段000地號土地對陳秀雄、陳瑞堂2人及追
    加被告陳梅杏之拆屋還地請求，與原告就新竹市○○段000地
    號土地對張錦龍、楊玟玲、楊陳問、楊坤泉、楊漢祥、蔡素
    霞、葉美珠、陳天吉8人之拆屋還地請求，分別辯論。
二、原告與張錦龍、楊玟玲、楊陳問、楊坤泉、楊漢祥、蔡素霞
    、葉美珠、陳天吉之拆屋還地事件，定民國111年12月16日
    上午10時30分於本院第32法庭進行言詞辯論。
三、原告應於收受本件裁定30日內，補正訴訟對象陳秀雄、陳梅
    杏、陳瑞堂為適格當事人之證明文件，暨查報被告陳瑞堂之
    真實住、居所。　    
    理  由
按，當事人以一訴主張之數項標的，且該數項標的或其攻擊、防
禦方法無牽連關係者，法院得命分別辯論；訴訟標的之一部或以
一訴主張之數項標的，其一達於可為裁判之程度者，法院得為一
部之終局判決，民事訴訟法第204條前段、第382條前段分別定有
明文。本件原告主張如主文第1項土地乙筆為其4人共有，惟目前
遭他人無權占有，為維護土地所有權合法權能，故請求各占有人
拆屋還地等情，業經本院指定民國111年6月28日期日會同當事人
、代理人、地政人員現場履勘，並據新竹市地政事務所出具收件
日期111年5月30日第064100號、複丈日期111年6月28日土地複丈
成果圖1件在卷（見本院卷第155頁，本件裁定當事人欄附記之英
文編號，係對應於該件複丈成果圖之編號）。茲原告基於訴訟經
濟之目的，以同一訴訟1次請求各無權占有土地之人分別拆屋還
地，可知本件訴訟明顯屬於民事訴訟法第204條前段、第382條前
段所稱以一訴主張數項標的之情況，本院自得命為分別辯論，爰
裁定如主文第1、2項所示。且若原告對於如主文第2項所示之被
告，其請求已達可為裁判之程度，亦可爰依民事訴訟法第382條
前段規定，先予辯論終結為一部之終局判決；惟查原告對於非如
主文第2項所示之其餘被告，經本院指定第1次言詞辯論期日（11
1年8月31日）之後，仍有當事人適格之疑義或住、居所待查報之
問題，有是日言詞辯論筆錄及期日通知單等件在卷可稽，是有一
併裁定如主文第3項所示之必要，以利日後集中審理。以上爰裁
定如主文各項所示。　　
中　　華　　民　　國　　111 　年　　11　　月　　7 　　日
                  民事庭      法　官  周美玲　
以上正本係照原本作成。
不得抗告。
中　　華　　民　　國　　111 　年　　11　　月　　7 　　日
                              書記官  徐佩鈴